【裁判字號】    90,自,488
【裁判日期】    901022
【裁判案由】    恐嚇危害安全
【裁判全文】
臺灣臺中地方法院刑事判決                            九十年度自字第四八八號
    自  訴  人  甲○○
    被      告  乙○○○
    選任辯護人  林茂盛    律師
右列被告因恐嚇安全案件，經自訴人提起自訴，本院判決如左：
    主      文
乙○○○無罪。
    理      由
一、自訴意旨略以：緣被告乙○○○之夫林茂盛（現執業律師）與訴外人王獻昌（地
    主）因土地買賣糾紛而涉訟，自訴人係受王獻昌委託授權代為處理王獻昌與林茂
    盛間之土地買賣糾紛，嗣王獻昌獲勝訴判決，王獻昌欲與林茂盛私下和解，乃先
    透過王正喜律師從中調解，林茂盛認法院判決不公欲上訴，不願和解，自訴人亦
    於民國（下同）八十九年四月十一日親自打電話（電話號碼為00000000
    號）給林茂盛，係由被告接聽，自訴人說：「我有一位同鄉與林茂盛律師有土地
    買賣糾紛叫我來協商，你們什麼時候有空？」。被告回答稱：「等一下有兩位黑
    道大哥要來，你為什麼敢插手，你會沒有好下場」。自訴人問：「那兩位黑道大
    哥是誰」。被告答稱：「是黃傳廖和許學堯」。自訴人問：「黃傳廖住那裡？」
    。被告答稱：「黃傳廖住在員林鎮○○路一六一巷十七號，電話是000－00
    0000號，黃傳廖在黑白兩道者都很熟」。事後經自訴人私下查證黑道上確有
    黃傳廖和許學堯兩位大哥級人物，且黃傳廖的地址電話均正確，致使自訴人心生
    畏怖，而不敢再去談和解之事。因認被告涉有犯刑法第三百零五條之恐嚇安全罪
    嫌云云。
二、按犯罪事實應依證據認定之，無證據不得推定其犯罪事實，刑事訴訟法第一百五
    十四條定有明文。而認定不利於被告之事實須依積極證據，茍積極證據不足為不
    利於被告事實之認定時，即應為有利於被告之認定，更不必有何有利之證據。又
    告訴人之指訴係以使被告受刑事訴追為目的，是其陳述是否與事實相符，仍應調
    查其他證據以資審認（最高法院三十年上字第八一六號、五十二年台上字第一三
    ○○判例參照）。
三、訊據被告乙○○○堅決否認上情，辯稱：伊並無接到自訴人打來之電話，更無於
    電話中向自訴人回答上開如自訴人所稱之內容等語。經查，經本院向中華電信股
    份有限公司函查00－00000000號於八十九年四月十一日之通聯紀錄，
    並無法顯示自訴人於該日曾有撥打上開電話之相關資料，此有中華電信股份有限
    公司南台中營運處九十年八月三十日、中信南服字第○六六○號查詢電話紀錄函
    復單乙紙可稽。又姑且不論，自訴人所述之事實，若屬真實，是否該當刑法第三
    百零五條之不法構成要件。然縱認自訴人於該日曾撥打上開電話屬實，然亦未能
    因此而證明，被告與電話中曾予自訴人對話，進而證明對話之內容。雖自訴人陳
    稱曾於八十九年四月間曾向台中市警察局報案而有報案紀錄乙情，縱然屬實。然
    此報案紀錄亦僅係自訴人單方之指述而己，要未能以此而為自訴人所自述上開自
    訴事實之證明。且自訴人就上開自訴內容，均未能提出任何證據，以供本院審酌
    。依上開說明，已無從認定自訴人所述前開自訴內容之真實性。此外，復查無其
    他積極證據足資證明被告有何自訴人所述恐嚇之犯行，自應為被告無罪之判決。
據上論斷，應依刑事訴訟法第三百四十三條、第三百零一條第一項，判決如主文。
中      華      民      國      九十    年      十      月    二十二    日
                                          臺灣臺中地方法院刑事第三庭
                                              法  官  陳  添  喜
右正本證明與原本無異。
如不服本判決，應於送達後十日內向本院提出上訴狀(須附繕本)，上訴於台灣高等
法院台中分院。
                                              書記官
中      華      民      國      九十    年      十      月    二十二    日


司法院資訊處製作；財團法人民間司法改革基金會備份。
